Minutes et répertoires du notaire Martin II HAGUENIER, janvier 1606 - juin 1638 (étude X)
Archives nationales
- Minutes de Martin II HAGUENIER, janvier 1606 - juin 1638; MC/ET/X/1 - MC/ET/X/82
  - Minutes. 1611, avril - 1611, juin, avril 1611 - juin 1611; MC/ET/X/17
    - Bail par Jean Moreau, huissier, sergent à cheval au Châtelet, demeurant rue Saint-Denis, paroisse Saint-Sauveur procureur d'Onophrius Mensaiger, écuyer, capitaine et gouverneur pour le roi de Saint-Sauveur-le-Vicomte (1) demeurant en ce lieu, pour quatre ans à partir de la Saint-Jean, à Gérard
      bail; Coutances (Manche); Arcis (rue des); Collier d'Or (enseigne du); Saint-Denis (rue); Saint-Martin (rue); Saint-Nicolas-des-Champs (paroisse); Saint-Sauveur (paroisse); Saint-Sauveur-le-Vicomte (Manche); Aubry, Gérard; Mensaiger, Onophrius; Moreau, Jean; officier (armée); gouverneur; huissier; peintre; auxiliaire de justice
    - Bail par Benoît Petit, Boniface Butaye, Vespasien Brosseron, Laurent Hubault et Simon André, bourgeois de Paris, doyen et maîtres de la confrérie de la Passion, pour six ans à partir de la Saint-Jean, à Jean de La Pierre, bourgeois de Paris, demeurant rue du Renard, du magasin étant sous la grande salle du théâtre de l'Hôtel de Bourgogne, que tient à présent Pierre Prévost, marchand bourgeois de Paris, moyennant 50 livres de loyer annuel., 30 mai 1611; MC/ET/X/17
      Documents du Minutier central des notaires de Paris, Le théâtre professionnel à Paris, 1600-1649, étude par Alan Howe, documents analysés par Madeleine Jurgens et Alan Howe [457 actes], transcriptions par Andrée Chauleur et Pierre-Yves Louis, Paris, Archives nationales, 2000, notice n° 121 (instrument de recherche imprimé dématérialisé dont la version intégrale est accessible en ligne par la rubrique 'Autres instruments de recherche', voir contexte dans le Plan d’orientation général - Notaires de Paris, guides thématiques du Minutier).
      Analyse sommaire par Fleury, Marie-Antoinette, 'Documents du Minutier central concernant les peintres, les sculpteurs et les graveurs au XVIIe siècle.', Paris, S.E.V.P.E.N., 1969, p. 100.
      bail; Bourgogne (hôtel de); Petit, Benoît; Butaye, Boniface; Brosseron, Vespasien; Hubault, Laurent; André, Simon; La Pierre, Jean de; Prévost, Pierre; commerçant
    - Bail par Benoît Petit, Boniface Butaye, Vespasien Brosseron, Laurent Hubault, Simon André, bourgeois de Paris, doyen, maîtres et gouverneurs de la confrérie de la Passion, pour six ans, à Jean de La Pierre, bourgeois de Paris, demeurant rue du Renard, des magasins étant sous la grande salle du théâtre de l'hôtel de Bourgogne, moyennant un loyer annuel de 50 livres., 30 mai 1611; MC/ET/X/17
      bail; Bourgogne (hôtel de); Mauconseil (rue); Renard (rue du); André, Simon; Brosseron, Vespasien; Butaye, Boniface; Hubault, Laurent; La Pierre, Jean de; Petit, Benoît
  - Minutes. 1612, janvier - 1612, mars, janvier 1612 - mars 1612; MC/ET/X/18
    - Bail par Benoît Petit, Vespasien Brosseron, Boniface Butaye, Laurent Hubault et Simon André, doyen, maîtres et gouverneurs de la confrérie de la Passion en l'hôtel de Bourgogne, pour cinq ans, à partir de Pâques 1613, à Jean Arnoul, marchand de vins, bourgeois de Paris, d'une maison sise rue Maudétour, à l'enseigne de l'Image Saint-Liénard, moyennant un loyer annuel de 150 livres., 10 janvier 1612; MC/ET/X/18
      Informations concernant le classement et la cotation du document:
      La cote donnée par l'instrument de recherche imprimé (MC/ET/X/17) est erronée; la cote exacte est MC/ET/X/18.
      Documents du Minutier central concernant les peintres, sculpteurs et graveurs au XVIIe siècle (1600-1650) [études I à X, 1955 actes], par Marie-Antoinette Fleury, tome I, Paris, S.E.V.P.E.N, 1969, pp. 100 101 (instrument de recherche imprimé dématérialisé, certaines notices sont plus détaillées dans la version intégrale accessible en ligne par la rubrique 'Autres instruments de recherche', voir contexte dans le Plan d’orientation général - Notaires de Paris, guides thématiques du Minutier).
      Documents du Minutier central des notaires de Paris, Le théâtre professionnel à Paris, 1600-1649, étude par Alan Howe, documents analysés par M. Jurgens et A. Howe, transcriptions par A. Chauleur et P.
      Y. Louis, Paris, Archives nationales, 2000, notice n° 128.
      bail; Mondétour (rue); Saint-Liénard (image); André, Simon; Arnoul, Jean; Brosseron, Vespasien; Butaye, Boniface; Hubault, Laurent; Petit, Benoît; commerçant
    - Bail par Benoît Petit, Vespasien Brosseron, Boniface Butaye et Laurent Hubault, bourgeois de Paris, agissant pour les maîtres et gouverneurs de la confrérie de la Passion, en présence de Pierre Morin et Gilles Frénel, anciens maîtres de la confrérie, depuis hier jusqu'à la veille du dimanche de la Passion, à Valleran Le Conte, agissant au nom de ses compagnons, comédiens ordinaires du roi, et à Jean [-Paul] Alfieri, agissant au nom de ses compagnons, comédiens italiens, de la grande salle, théâtre et loges de l'Hôtel de Bourgogne, à la réserve des cinq loges des maîtres, de celle de Tonneaux, de celle du prince des Sots, de celle du sieur [Jacques] de Fonteny et de celle des anciens maîtres, moyennant 200 livres de loyer., 9 mars 1612; MC/ET/X/18
      Aucune mention n'y est faite des comédiens français de la troupe de Valleran Le Conte.
      Documents du Minutier central des notaires de Paris, Le théâtre professionnel à Paris, 1600-1649, étude par Alan Howe, documents analysés par Madeleine Jurgens et Alan Howe [457 actes], transcriptions par Andrée Chauleur et Pierre-Yves Louis, Paris, Archives nationales, 2000, notice n° 131 (instrument de recherche imprimé dématérialisé dont la version intégrale est accessible en ligne par la rubrique 'Autres instruments de recherche', voir contexte dans le Plan d’orientation général - Notaires de Paris, guides thématiques du Minutier).
      Mention par Fransen, (J.), 'Documents inédits sur l'Hôtel de Bourgogne ', p. 325-326. Analyse partielle Fleury, Marie-Antoinette, 'Documents du Minutier central concernant les peintres, les sculpteurs et les graveurs au XVIIe siècle.' Paris, S.E.V.P.E.N., 1969, p. 101
      bail; Bourgogne (hôtel de); Petit, Benoît; Brosseron, Vespasien; Butaye, Boniface; Hubault, Laurent; Morin, Pierre; Frénel, Gilles; Le Conte, Valleran; Alfieri, Jean-Paul; Fonteny, Jacques de; acteur
  - Minutes. 1612, juillet - 1612, septembre, juillet 1612 - septembre 1612; MC/ET/X/19
    - Marché aux termes duquel Pierre Maubon, fondeur de cloches, demeurant rue de Lourcine, promet à Antoine Toffier et à Nicolas Blanchard, marguilliers de l'église de La Villette Saint-Lazare, de refondre 'la moienne qui est cassée de trois cloches de ladicte eglise'. Les marguilliers s'engagent à faire descendre la cloche dans un délai d'un mois, à fournir alors le mémoire des noms qu'il y faudra graver, et, après refonte, à la faire remporter au clocher où ledit Maubon 'la rendra sonnante et accordante' avec les deux autres. Maubon fournira le métal, s'il en faut, hormis le battant. Ce Marché est fait moyennant la somme de 70 livres dont 10 livres seront versées dans huit jours et le reste quand la cloche sera au clocher., 2 juillet 1612; MC/ET/X/19
      Documents du Minutier central concernant l'histoire de la musique (1600-1650), par Madeleine Jurgens, tome I [études I à X, 1763 actes], Paris, Archives nationales, 1967, p. 839 (instrument de recherche imprimé dématérialisé, certaines notices sont plus détaillées dans la version intégrale accessible en ligne par la rubrique 'Autres instruments de recherche', voir contexte dans le Plan d’orientation général - Notaires de Paris, guides thématiques du Minutier).
    - Bail par Benoît Petit, Laurent Hubault, Vespasien Brosseron, Simon André et Marin Vincent, bourgeois de Paris, doyen et maîtres de la confrérie de la Passion, à Jean Saveau, marchand de vins, bourgeois de Paris, demeurant sous les piliers des Halles, d'un magasin dépendant de l'Hôtel de Bourgogne, pour quatre ans à partir de la Saint-Rémi, moyennant 60 livres de loyer annuel., 20 juillet 1612; MC/ET/X/19
      Documents du Minutier central des notaires de Paris, Le théâtre professionnel à Paris, 1600-1649, étude par Alan Howe, documents analysés par Madeleine Jurgens et Alan Howe [457 actes], transcriptions par Andrée Chauleur et Pierre-Yves Louis, Paris, Archives nationales, 2000, notice n° 138 (instrument de recherche imprimé dématérialisé dont la version intégrale est accessible en ligne par la rubrique 'Autres instruments de recherche', voir contexte dans le Plan d’orientation général - Notaires de Paris, guides thématiques du Minutier).
      bail; Halles (piliers des); Bourgogne (hôtel de); Petit, Benoît; Hubault, Laurent; Hubault, Laurent; Brosseron, Vespasien; André, Simon; Vincent, Marin; Saveau, Jean; commerçant
    - Bail par Benoît Petit, Vespasien Brosseron, Laurent Hubault, Simon André et Marin Vincent, bourgeois de Paris, doyen, maîtres et gouverneurs de la confrérie de la Passion, à Robert Guérin [dit La Fleur ou Gros-Guillaume] et François Le Vautrel, agissant pour eux et pour Étienne de Ruffin [dit La Fontaine], Hugues Quéru [dit Fléchelles ou Gaultier-Garguille], Louis Nicyer, Jean Dumayne, Colombe Venière et leurs compagnons, comédiens français ordinaires du roi, de la grande salle, théâtre et loges de l'Hôtel de Bourgogne, à l'exception des loges réservées, pendant les mois de novembre et décembre prochains, moyennant 480 livres de loyer.4 août 1612, 4 août 1612 - 1612; MC/ET/X/19
      1612, 31 décembre. Quittance des 480 livres.
      Documents du Minutier central des notaires de Paris, Le théâtre professionnel à Paris, 1600-1649, étude par Alan Howe, documents analysés par Madeleine Jurgens et Alan Howe [457 actes], transcriptions par Andrée Chauleur et Pierre-Yves Louis, Paris, Archives nationales, 2000, notice n° 139 (instrument de recherche imprimé dématérialisé dont la version intégrale est accessible en ligne par la rubrique 'Autres instruments de recherche', voir contexte dans le Plan d’orientation général - Notaires de Paris, guides thématiques du Minutier).
      Mention du bail par Fransen, (J.), 'Documents inédits sur l'Hôtel de Bourgogne ', p. 338; aucune allusion n'y est faite à la quittance du 31 décembre.
      bail; quittance; Bourgogne (hôtel de); Quéru dit Fléchelles ou Gaultier-Garguille, Hugues; Petit, Benoît; Brosseron, Vespasien; Hubault, Laurent; André, Simon; Vincent, Marin; Guérin dit La Fleur ou Gros-Guillaume, Robert; Le Vautrel, François; Ruffin dit La Fontaine, Étienne de; Nicyer, Louis; Dumayne, Jean; Venière, Colombe; acteur
    - Bail par Benoît Petit, Laurent Hubault, Simon André et Vespasien Brosseron, bourgeois de Paris, doyen et maîtres de la confrérie de la Passion, à Marin Vincent, marchand fruitier, bourgeois de Paris, demeurant rue de la Cossonnerie, d'un magasin avec entrée sur la rue Mauconseil, occupé précédemment par Jean de La Pierre, pour quatre ans, moyennant 50 livres de loyer annuel., 28 août 1612; MC/ET/X/19
      Documents du Minutier central des notaires de Paris, Le théâtre professionnel à Paris, 1600-1649, étude par Alan Howe, documents analysés par Madeleine Jurgens et Alan Howe [457 actes], transcriptions par Andrée Chauleur et Pierre-Yves Louis, Paris, Archives nationales, 2000, notice n° 140 (instrument de recherche imprimé dématérialisé dont la version intégrale est accessible en ligne par la rubrique 'Autres instruments de recherche', voir contexte dans le Plan d’orientation général - Notaires de Paris, guides thématiques du Minutier).
      bail; Cossonnerie (rue de la); Mauconseil (rue); Petit, Benoît; Hubault, Laurent; André, Simon; Brosseron, Vespasien; Vincent, Marin; La Pierre, Jean de; commerçant
    - Inventaire après décès de Jeanne Galland, femme de Charles Butel, maître barbier-chirurgien, bourgeois de Paris, demeurant rue Saint-Denis, paroisse Saint-Leu-Saint-Gilles., 4 septembre 1612; MC/ET/X/19
      (fol. 5 v°): En un petit cabinet,.
      '... une espinette couverte de boys blanc, prisée... 60 s.
    - Titre Nouvel portant promesse par Benoît Petit, Laurent Hubault, Simon André, Marin Vincent et Vespasien Brosseron, bourgeois de Paris, doyen et maîtres de la confrérie de la Passion, à Marguerite Vaulquier, veuve de Gilles de Brézé, bourgeois de Paris, demeurant rue des Cinq-Diamants, ayant droit d'Eustache Dan, bourgeois de Paris, et de Marguerite Du Mont, sa femme, de lui payer 112 livres 10 sols de rente, constituée le 25 mars 1603 à Pierre Dan, père dudit Eustache., 6 septembre 1612; MC/ET/X/19
      Documents du Minutier central des notaires de Paris, Le théâtre professionnel à Paris, 1600-1649, étude par Alan Howe, documents analysés par Madeleine Jurgens et Alan Howe [457 actes], transcriptions par Andrée Chauleur et Pierre-Yves Louis, Paris, Archives nationales, 2000, notice n° 141 (instrument de recherche imprimé dématérialisé dont la version intégrale est accessible en ligne par la rubrique 'Autres instruments de recherche', voir contexte dans le Plan d’orientation général - Notaires de Paris, guides thématiques du Minutier).
      Ayant droit par acte du 26 juillet 1612, dant Mahieu et Desnotz.- Rente constituée le 25 mars 1603 par acte passé devant Haguenier et Huart dont les minutes ne sont pas conservées pour cette date.
      titre nouvel; Cinq-Diamants (rue des); Petit, Benoît; Hubault, Laurent; André, Simon; Vincent, Marin; Brosseron, Vespasien; Vaulquier, Marguerite; Brézé, Gilles de; Dan, Eustache; Du Mont, Marguerite; Dan, Pierre
  - Minutes. 1612, octobre - 1612, décembre, octobre 1612 - décembre 1612; MC/ET/X/20
    - Association de huit joueurs d'instruments pour sept années., 8 octobre 1612; MC/ET/X/20
      'Par devant les notaires du roy nostre sire au Chastelet de Paris soubzsignez furent presens Nicolas Rousselet, demourant à Paris, rue des Gravilliers, parroisse Sainct-Nicollas, Jacques Buffeteau, demourant rue Sainct-Martin, parroisse Sainct-Laurent, Jacques Gaigneron, demourant rue Sainct-Denis, parroisse Sainct-Nicolas, et Rolland Bonnart, demourant rue de Montmartre, parroisse Sainct-Eustache, tant pour eulx que comme eulx faisans fort de Gregoire Roze, - Nicollas Rousseau - Martin Jacob et Simon Hubert, tous maistres joueurs d'instrumens de musicque à Paris, lesquelz esdicts noms ont recongneu et confessé avoir associé avec eulx Baptiste Jollycoeur et Robert Verdier, aussy maistres joueurs d'instrumens à Paris, y demourans ledict Jollycoeur rue Trassenonnain, parroisse Sainct-Nicollas, et ledict Verdier rue des Sept Voyes, parroisse Sainct-Hillaire, à ce presens, au contract d'association cy-devant faict avec lesdicts Rousselet et consors pour le faict de leurdicte vaccation, passé par devant (en blanc) et Cuvillier, notaires, le (en blanc) jour de (en blanc) mil six cent (en blanc) pour achever par lesdicts Jollycoeur et Verdier avec lesdicts Rousselet et consors le temps restant dudict contract qui a commencé au jour de caresme prenant dernier pour sept années. En laquelle association lesdicts Jollycoeur et Verdier y participperont chacun aultant que lesdicts Rousselet et consors, à la charge que iceulx Jollycoeur et Verdier seront tenuz de satisfaire comme les aultres aux conditions et peynes de ladicte association et de jouer, scavoir ledict Jollycoeur la basse de viollon et la basse de hault-bois, bon et deuement comme il appartient et ledict Verdier du dessus de viollon et haulte contre de cornet aussy bien et deuement, comme il appartient - et outre ont accordé que doresnavant pendant le reste dudict temps ledict Gaigneron joura de la taille de viollon et ledict Rousselet au lieu de la taille de cornet joura du gros haultbois et que chacune desdictes parties fournira pour soy d'instrument et que toute ladicte communaulté entretiendra ung porteur tant de sallaires que d'une casaque et ung chappeau -. Car ainsy etc, promectant etc, obligeant chacun en droict soy, renonceant etc.
      Faict et passé à Paris en l'estudde des notaires soubzsignez l'an mil six cent douze le lundi huictiesme jour d'octobre avant midy et ont signé:
      B. JOLLYCOEUR Jacques GAIGNERON Nicolas ROUSSELET BONART Robert V[ERDIER] J[acques] B[UFFETEAU] HUART (notaire) HAGUENYER(notaire)
      Documents du Minutier central concernant l'histoire de la musique (1600-1650), par Madeleine Jurgens, tome I [études I à X, 1763 actes], Paris, Archives nationales, 1967, p. 365, notice n° XV (instrument de recherche imprimé dématérialisé, certaines notices sont plus détaillées dans la version intégrale accessible en ligne par la rubrique 'Autres instruments de recherche', voir contexte dans le Plan d’orientation général - Notaires de Paris, guides thématiques du Minutier).
    - Marché aux termes duquel Jean Danseur, maître fondeur de cloches, demeurant au carrefour Sainte-Geneviève-du-Mont, promet à Barthélemy Meusnier et à Claude Pigalle, laboureurs, marguilliers de l'église Sainte-Geneviève de La Chapelle-Saint-Denis, de descendre la grosse cloche, de la mener à sa fonderie sise en l'enclos Sainte-Geneviève, de la refondre et de la remonter à sa place où elle devra se révéler 'accordante et sonnante' avec les trois autres cloches, dans un délai de six semaines. La cloche sera pesée 'au poids du roi' avant la refonte et devra peser même poids après, à charge par les parties de compenser les différences. Les marguilliers s'engagent à fournir des gens pour aider à descendre et remonter la cloche. Ce Marché est fait moyennant la somme de 90 livres payables quand la cloche sera montée., 22 octobre 1612; MC/ET/X/20
      Documents du Minutier central concernant l'histoire de la musique (1600-1650), par Madeleine Jurgens, tome I [études I à X, 1763 actes], Paris, Archives nationales, 1967, p. 840 (instrument de recherche imprimé dématérialisé, certaines notices sont plus détaillées dans la version intégrale accessible en ligne par la rubrique 'Autres instruments de recherche', voir contexte dans le Plan d’orientation général - Notaires de Paris, guides thématiques du Minutier).
    - Mise en Apprentissage par Alain Lignay, maître joueur d'instruments, demeurant rue Saint-Martin, paroisse Saint-Nicolas-des-Champs, de son fils Hilaire, âgé de dix ans, pour quatre années, chez Charles Le Maistre, maître savetier, demeurant rue Salle-au-Comte, qui lui apprendra son métier, le nourrira et le logera, moyennant 18 livres., 22 novembre 1612; MC/ET/X/20
      Documents du Minutier central concernant l'histoire de la musique (1600-1650), par Madeleine Jurgens, tome I [études I à X, 1763 actes], Paris, Archives nationales, 1967, p. 572 (instrument de recherche imprimé dématérialisé, certaines notices sont plus détaillées dans la version intégrale accessible en ligne par la rubrique 'Autres instruments de recherche', voir contexte dans le Plan d’orientation général - Notaires de Paris, guides thématiques du Minutier).
    - Contrat d'Apprentissage pour quatre ans, au profit de Christophe Deschamps, âgé de quatorze ans, entre Christophe Deschamps, maître maçon, demeurant rue Saint-Sauveur, son père, et Thomas Boudin, maître sculpteur, demeurant rue Montorgueil, moyennant 60 livres., 24 décembre 1612; MC/ET/X/20
      Documents du Minutier central concernant les peintres, sculpteurs et graveurs au XVIIe siècle (1600-1650) [études I à X, 1955 actes], par Marie-Antoinette Fleury, tome I, Paris, S.E.V.P.E.N, 1969, p. 75 (instrument de recherche imprimé dématérialisé, certaines notices sont plus détaillées dans la version intégrale accessible en ligne par la rubrique 'Autres instruments de recherche', voir contexte dans le Plan d’orientation général - Notaires de Paris, guides thématiques du Minutier).
      contrat d'apprentissage; Montorgueil (rue); Saint-Sauveur (rue); Boudin, Thomas (1570-1637); Deschamps, Christophe; maçon; sculpteur
  - Minutes. 1613, janvier - 1613, mars, janvier 1613 - mars 1613; MC/ET/X/21
    - Vente par Guillaume Boudin, maître tailleur d'antiques, demeurant rue Montorgueil, paroisse Saint-Eustache, et par Geneviève Jouvain, sa femme, à Jean Fournaise, maître tissutier rubannier, bourgeois de Paris et à Marie Regnault, sa femme, demeurant rue du Bout-du-Monde, de la moitié d'une maison sise rue Montorgueil, à l'enseigne de la Grimace, moyennant 2.031 livres., 1er janvier 1613 - 1613; MC/ET/X/21
      Documents du Minutier central concernant les peintres, sculpteurs et graveurs au XVIIe siècle (1600-1650) [études I à X, 1955 actes], par Marie-Antoinette Fleury, tome I, Paris, S.E.V.P.E.N, 1969, p. 73 (instrument de recherche imprimé dématérialisé, certaines notices sont plus détaillées dans la version intégrale accessible en ligne par la rubrique 'Autres instruments de recherche', voir contexte dans le Plan d’orientation général - Notaires de Paris, guides thématiques du Minutier).
      acte de vente; Bout-du-Monde (rue du); Grimace (enseigne de la); Montorgueil (rue); Boudin, Guillaume; Fournaise, Jean; Jouvain, Geneviève; Regnault, Marie; sculpteur; tisserand
    - Contrat de mariage entre Joseph Raillard, marchand et maître orfèvre, bourgeois de Paris, demeurant rue des Mauvais-Garçons, et Marguerite de Louvain, fille de Jean de Louvain, le jeune, marchand maître boursier, bourgeois de Paris, demeurant rue Saint-Denis, paroisse Saint-Eustache, et de feue Geneviève Desprez., 21 janvier 1613; MC/ET/X/21
      Parmi les signatures de témoins, figurent celles de Pierre Massan, oncle de la future à cause de sa première femme Madeleine de Louvain, et de Simon Donget, maître imager, son oncle.
      Documents du Minutier central concernant les peintres, sculpteurs et graveurs au XVIIe siècle (1600-1650) [études I à X, 1955 actes], par Marie-Antoinette Fleury, tome I, Paris, S.E.V.P.E.N, 1969, p. 482 (instrument de recherche imprimé dématérialisé, certaines notices sont plus détaillées dans la version intégrale accessible en ligne par la rubrique 'Autres instruments de recherche', voir contexte dans le Plan d’orientation général - Notaires de Paris, guides thématiques du Minutier).
      contrat de mariage; Mauvais-Garçons (rue des); Saint-Denis (rue); Saint-Eustache (paroisse); Desprez, Geneviève; Donget, Simon; Louvain, Jean de (l'âiné); Louvain, Madeleine de; Louvain, Marguerite de; Massan, Pierre (l'aîné) (15..-162.?); Raillard, Joseph; maroquinier; dessinateur; commerçant; orfèvre
    - Marché entre Abraham Sallé, maître peintre, demeurant rue du Temple, paroisse Saint-Nicolas-des-Champs, et Jean Domage, Nicolas Hercher et Mathurin Gobert, maîtres ceinturiers, jurés de leur état, pour les travaux de peinture à exécuter pour leur confrérie en la chapelle Notre-Dame de l'église Saint-Barthélemy, moyennant 100 livres tournois dont 25 payées comptant., 18 février 1613; MC/ET/X/21
      Documents du Minutier central concernant les peintres, sculpteurs et graveurs au XVIIe siècle (1600-1650) [études I à X, 1955 actes], par Marie-Antoinette Fleury, tome I, Paris, S.E.V.P.E.N, 1969, p. 631 (instrument de recherche imprimé dématérialisé, certaines notices sont plus détaillées dans la version intégrale accessible en ligne par la rubrique 'Autres instruments de recherche', voir contexte dans le Plan d’orientation général - Notaires de Paris, guides thématiques du Minutier).
      marché; Saint-Barthélemy (église); Saint-Nicolas-des-Champs (paroisse); Temple (rue du); Domage, Jean; Gobert, Mathurin; Hercher, Nicolas; Sallé, Abraham; maroquinier; maroquinier; peintre
  - Minutes. 1613, avril - 1613, juin, avril 1613 - juin 1613; MC/ET/X/22
    - Transport par Thomas Cockett, gentilhomme anglais de Londres, demeurant rue Tireboudin, à Pierre Gilbert, trompette ordinaire de la maison du roi et juré trompette de la ville, demeurant rue Renaud-le-Fèvre, agissant pour Guillaume Allain, trompette ordinaire du roi, du temps restant à courir d'une location de maison sise rue Tireboudin, moyennant 200 livres de loyer annuel., 6 avril 1613; MC/ET/X/22